臺灣臺北地方法院刑事判決　　　　　　 100年度易字第1762號
公　訴　人　臺灣臺北地方法院檢察署檢察官
被　　　告　黃金生
上列被告因竊盜案件，經檢察官提起公訴（100年度偵字第9994
號），本院判決如下：
    主  文
黃金生踰越安全設備竊盜，處有期徒刑玖月;又毀越安全設備竊
盜，未遂，處有期徒刑肆月。應執行有期徒刑壹年。
    事  實
一、黃金生意圖為自己不法之所有：
  (一)於民國94年9月18日日間某時許，至鄭玲玲位於臺北市○○
    區○○路147號2樓住處，攀爬鄭玲玲臥室之玻璃窗，踰越該
    安全設備而進入屋內，竊取鄭玲玲所有之LONOVO牌14吋筆記
    型銀色電腦1台，女用黑色皮夾1只，美金、日幣、澳幣、人
    民幣、歐元等外幣，折合新臺幣（下同）約2至3萬元。嗣鄭
    玲玲友人謝芳裕於當日15時許返回該處發覺上情，向警方報
    案，經警到場勘察並於臥房窗戶採得血跡存檔。
  (二)於99年4月27日至5月13日間某日之日間某時許，至陳玉雪位
    於臺北市○○區○○路413號4樓住處，攀爬水管上樓至該屋
    之後陽台，打開未上鎖之鐵窗越入後陽台，續以不詳方式毀
    壞紗門及玻璃門等安全設備後，進入陳玉雪住處，搜尋財物
    未果隨即離去。嗣陳玉雪於5月13日返回上開住處時發現上
    情，向警方報案，經警到場勘察並於房間手提包及地板採得
    血跡。
  (三)嗣警方將前揭採得之血跡分別送請內政部警政署刑事警察局
    及臺北市政府警察察局進行血跡鑑驗比對結果，均與黃金生
    之DNA型別相符，始悉上情。
二、案經臺北市政府警察局中山分局報告臺灣臺北地方法院檢察
    署檢察官偵查起訴。
    理  由
壹、證據能力事項:
    按被告以外之人於審判外之言詞或書面陳述，除法律有規定
    者外，不得作為證據；又被告以外之人於審判外之陳述，雖
    不符合同法第159條之1至第159條之4之規定，但經當事人於
    審判程序同意作為證據，法院審酌該言詞陳述或書面陳述作
    成時之情況，認為適當者，亦得為證據。當事人、代理人或
    辯護人於法院調查證據時，知有第159條第1項不得為證據之
    情形，而未於言詞辯論終結前聲明異議者，視為有前項之同
    意，刑事訴訟法第159條第1項及第159條之5分別定有明文。
    本判決下列所引用之其餘證據資料，均經依法踐行調查證據
    程序，當事人於本院言詞辯論終結前亦未聲明異議，本院審
    酌證據資料製作時之情況，均無違法不當及證明力明顯過低
    之瑕疵，亦查無依法應排除其證據能力之情形，認以之作為
    證據應屬適當，皆有證據能力。
貳、實體事項:
一、上揭犯罪事實，業據被告黃金生於本院審理時坦承不諱，並
    據證人即被害人鄭玲玲及陳玉雪分別於警詢時指陳在案，且
    有刑案現場勘察報告書及鑑驗書在卷可稽。足認被告前揭出
    於任意性之自白，核與事實相符，而可採信。至於被告於本
    院審理時雖另供稱:於上揭時間，侵入被害人陳玉雪住處行
    竊時，曾攜螺絲起子，並以該螺絲起子破壞玻璃門及紗門云
    云。但查，關於被害人陳玉雪住處遭竊一案，警方並未在現
    場扣得任何作案之工具，且現場勘察報告中亦無任何關於被
    害人陳玉雪住處其他門、鎖、物品遭工具破壞之報告。而按
    之一般住家之紗門，只是使用紗網，再用塑膠條壓入門框內
    ，另落地玻璃門通常亦僅使用一般玻璃，是只要稍加使力或
    以任何稍具硬度之工具，均有可能將之破壞，是不能排除被
    告以他法破壞紗門及玻璃門之可能性。茲卷內既除被告前開
    自白外，並無其他積極之證據佐證被告於本院犯行中，確曾
    攜帶足供兇器使用之螺絲起子而犯之，自尚難徒以被告之自
    白，及被害人陳玉雪住處之紗門及玻璃門曾遭破壞之事實，
    認定被告本件犯行，係以螺絲起子為之，附此敘明。綜上，
    本件被告竊盜之犯行，事證明確，洵堪認定，應依法論科。
二、論罪科刑理由:
  (一)按行為後法律有變更者，適用行為時之法律；但行為後之法
    律有利於行為人者，適用最有利於行為人之法律，刑法第2
    條第1項定有明文。查被告行為後，刑法第321條業於100年1
    月26日修正公布，並於100年1月28日施行；修正前刑法第32
    1條第1項規定：「犯竊盜罪而有左列情形之一者，處6月以
    上、5年以下有期徒刑：一、於夜間侵入住宅或有人居住之
    建築物、船艦或隱匿其內而犯之者。二、毀越門扇、牆垣或
    其他安全設備而犯之者。三、攜帶兇器而犯之者。四、結夥
    三人以上而犯之者。五、乘火災、水災或其他災害之際而犯
    之者。六、在車站或埠頭而犯之者。」，修正後則規定：「
    犯竊盜罪而有下列情形之一者，處6月以上、5年以下有期徒
    刑，得併科新臺幣10萬元以下罰金：一、侵入住宅或有人居
    住之建築物、船艦或隱匿其內而犯之者。二、毀越門扇、牆
    垣或其他安全設備而犯之者。三、攜帶兇器而犯之者。四、
    結夥三人以上而犯之者。五、乘火災、水災或其他災害之際
    而犯之者。六、在車站、埠頭、航空站或其他供水、陸、空
    公眾運輸之舟、車、航空機內而犯之者。」，經比較新舊法
    之規定，新法除增加得併科罰金之規定外，並刪除原第1款
    「於夜間」之要件，且就第6款增加「航空站、其他供水、
    陸、空公眾運輸之舟、車、航空機內」之要件，是比較新、
    舊法之結果，修正後之刑法第321條之規定，並非較有利於
    被告，揆諸前開刑法第2條第1項前段規定，自應整體適用被
    告行為時即100年1月26日修正前之規定。
  (二)刑法第321條第1項第2款所謂安全設備，係指依社會通常觀
    念足認為防盜之設備而言，「窗戶」具防閑作用，屬安全設
    備之一種。被害人鄭玲玲住處臥室之窗戶，及被害人陳玉雪
    住處之紗門及玻璃門等，均屬安全設備。是核被告事實一之
    (一)所為，係犯修正前刑法第321條第1項第2款之踰越安全設
    備加重竊盜罪。另其事實一之(二)所為，係犯修正前同法第32
    1條第2項、第1項第2款之毀越安全設備加重竊盜未遂罪。被
    告所為事實一之(二)之犯行，雖已著手於竊盜行為之實行，然
    未將被害人陳玉雪之任何財物納入實力支配之下，其竊盜行
    為尚未達於既遂之程度，應依刑法第25條第2項之規定減輕
    其刑。被告所犯上開二罪，犯意各別，行為互殊，應分論併
    罰之。爰審酌被告正值壯年，且有多次竊盜犯罪之素行，此
    有臺灣高等法院被告前案紀錄表在卷可稽，竟不思以正當方
    法牟生，而以上開方式行竊，行徑大膽，且均係侵入他人之
    住宅中，危害被害人之居住安全感，所竊財物之價值，犯罪
    所生之危害及犯罪後坦承犯行之態度等一切情狀，分別量處
    如主文所示之刑，並定其應執行之刑。
據上論斷，應依刑事訴訟法第284條之1、第299條第1項前段，刑
法第2條第1項前段、修正前第321條第1項第2款、第2項、第25條
第2項、第51條第5款，判決如主文。
本案經檢察官劉俊良到庭執行職務。
中    華    民    國   100    年    7     月    29    日
                  刑事第二十庭  法  官  李桂英
以上正本證明與原本無異。
如不服本判決應於收受送達後10日內向本院提出上訴書狀，並應
敘述具體理由；其未敘述上訴理由者，應於上訴期間屆滿後20日
內向本院補提理由書（均須按他造當事人之人數附繕）「切勿逕
送上級法院」。
                                書記官  黃勤涵
中    華    民    國   100    年    7     月    29    日
附錄本案論罪科刑法條全文:
修正前第321條第1項第2款、第2項:
犯竊盜罪而有左列情形之一者，處6月以上、5年以下有期徒刑：
一、於夜間侵入住宅或有人居住之建築物、船艦或隱匿其內而犯
    之者。
二、毀越門扇、牆垣或其他安全設備而犯之者。
三、攜帶兇器而犯之者。
四、結夥三人以上而犯之者。
五、乘火災、水災或其他災害之際而犯之者。
六、在車站或埠頭而犯之者。
前項之未遂犯罰之。